apertium-olo.olo.lexc
LEXICON V_POTKIE/EČČIE_01 !!= * __@CODE@__ potkie:potki
!! Gradation No
: VR_POTKIE/EČČIE_01 ;
:%^WGStem  V-VV_01_Harm-Neutr_USUALLY-WEAK ;
:%^WGStem V-VV_01_Harm-Neutr_USUALLY-WEAK-VOWEL-LOSS ;
:  V-VV_01_Harm-Neutr_USUALLY-STRONG ;
:%^WGStem  V-VV_01_Harm-Neutr_USUALLY-STRONG-VOWEL-LOSS ; !Ljudmila Markianova opii, ečii Aho: Juha
:%^RmVow  V-VV_01_Harm-Neutr_USUALLY-STRONG-VOWEL-LOSS ;
!! Ind%<past%>%<p3%>%<sg%>
INF_A ;


LEXICON V_POTKIE-SG3 !!= * __@CODE@__ potkie:potki
:%{back%}%^WGStem  V-VV_01_USUALLY-WEAK ;
:%{back%}%^WGStem V-VV_01_USUALLY-WEAK-VOWEL-LOSS ;
:%{back%}  V-VV_01_BACK_USUALLY-STRONG ;
:%{back%}  V-VV_01_BACK_USUALLY-STRONG-VOWEL-LOSS ;
%<inf%>:%{back%}%>e K ;

LEXICON V_EČČIE !!= * __@CODE@__ eččie:ečči
!! Front vowel
:%{front%} V_POTKIE/EČČIE_01 ;


LEXICON V_LUGIE !!= * __@CODE@__ lugie:luge
!! Back vowel
:%{back%} V_LUGIE/IMIE_01 ;
LEXICON V_LUGIE/IMIE_01 !!= * __@CODE@__ lugie:luge
!! Gradation Yes
:%^WGStem V-VV_01_Harm-Neutr_USUALLY-WEAK ;
:%^WGStem%^RmVow V-VV_01_Harm-Neutr_USUALLY-WEAK-VOWEL-LOSS ;
: V-VV_01_Harm-Neutr_USUALLY-STRONG ;
:%^RmVow  V-VV_01_Harm-Neutr_USUALLY-STRONG-VOWEL-LOSS ;
INF_A ;

:%>e INDPRTPL3_ttih ; !!= * __@CODE@__ 
!€# koske%>e%^WGStem%>ttih
!€0 koski0e00ttih
:%>e INDPRSPL3_tAh ; !!= * __@CODE@__ 
!€# koske%>e%^WGStem%>t%{aä%}h
!€0 koski0e00tah
:%>e PSS-PRFPRC_ttU ;
!€# koske%>e%^WGStem%>tt%{uy%}
!€0 koski0e00tah

LEXICON V_TUNDIE !!= * __@CODE@__ tundie:tunde 
:%{back%} V_TUNDIE_01 ;
LEXICON V_TUNDIE_01 !!= * __@CODE@__ tundie:tunde 
!! Gradation Yes
!! Back vowel
:%^WGStem V-VV_01_USUALLY-WEAK ;
:%^D2Z%^WGStem%^RmVow V-VV_01_USUALLY-WEAK-VOWEL-LOSS ;
: V-VV_01_BACK_USUALLY-STRONG ;
:%^D2Z%^RmVow  V-VV_01_BACK_USUALLY-STRONG-VOWEL-LOSS ;
INF_A ;


:%>e INDPRTPL3_ttih ; !!= * __@CODE@__ 
:%>e INDPRSPL3_tAh ; !!= * __@CODE@__ 
:%>e PSS-PRFPRC_ttU ;
!!!!!!!!!!!
LEXICON V_IMIE !!= * __@CODE@__ imie:ime
!! Gradation No
!! Front vowel
:%{front%} V_LUGIE/IMIE_01 ;


LEXICON V_IMIE-SG3 !!= * __@CODE@__ imie:ime
:%{front%} V_IMIE-SG3_01 ;
LEXICON V_IMIE-SG3_01 !!= * __@CODE@__ imie:ime
:%^WGStem V-VV_01_USUALLY-WEAK ;
:%^WGStem%^RmVow V-VV_01_USUALLY-WEAK-VOWEL-LOSS ;
: V-VV_01_FRONT_USUALLY-STRONG ;
:%^RmVow  V-VV_01_FRONT_USUALLY-STRONG-VOWEL-LOSS ;
%<inf%>:%>e K ;

LEXICON  V_PIDIÄ !!= * __@CODE@__ pidiä:pidä
!! Gradation Yes
!! Front vowel
:%{front%} V_PIDIÄ_01 ;
LEXICON  V_PIDIÄ_01 !!= * __@CODE@__ pidiä:pidä
:%^WGStem V-VV_01_USUALLY-WEAK ;
:%^WGStem%^RmVow V-VV_01_USUALLY-WEAK-VOWEL-LOSS ;
: V-VV_01_FRONT_USUALLY-STRONG ;
:%^RmVow  V-VV_01_FRONT_USUALLY-STRONG-VOWEL-LOSS ;
INF_A ;

LEXICON  V_PIDIÄ-SG3 !!= * __@CODE@__ pidiä:pidä
:%{front%} V_PIDIÄ-SG3_01 ;
LEXICON  V_PIDIÄ-SG3_01 !!= * __@CODE@__ pidiä:pidä
:%^WGStem V-VV_01_USUALLY-WEAK ;
:%^WGStem%^RmVow V-VV_01_USUALLY-WEAK-VOWEL-LOSS ;
: V-VV_01_FRONT_USUALLY-STRONG ;
:%^RmVow  V-VV_01_FRONT_USUALLY-STRONG-VOWEL-LOSS ;
%<inf%>:%^Ä2I%>ä K ;

LEXICON V_KIRJUTTUA !!= * __@CODE@__ kirjuttua:kirjutta
!! 3-syllable stem
!! Gradation Yes
!! Back vowel

:%{back%} V-3SYLL_KIRJUTTUA ;

!! !VERBS OF FINNISH TYPE 2 in dA

LEXICON V_VOIJA !!= * __@CODE@__ voija:voi
:%{back%} V_VOIJA_01 ;
LEXICON V_VOIJA_01 !!= * __@CODE@__ voija:voi
: V-VV_02_BACK_USUALLY-WEAK ;
:%^RmVow V-VV_02_BACK_USUALLY-WEAK-VOWEL-LOSS ;
!: V-VV_02_BACK_USUALLY-STRONG ;
%<act%>%<pri%>%<pri%>%<p3%>%<sg%>:bi K ;
: INDPRTCONNEG_nnuh         ;
: CONDPRS_S_BACK ;
: CONDPRT_nnus ;
: CONDPRTPL3_Danus ;
: POT_nnE_BACK ;
: POTPL3_Daneh ;
: IMPRT_Ga ;
: IMPRTPL3_Dahes ;
: ACT-PRSPRC_AVUAJU ;
: ACT-PRFPRC_nnuH ;
: PSS-PRSPRC_Davu ;
: PSS-PRFPRC_DU ;
: M-INF           ;

:%^RmVow  V-VV_02_BACK_USUALLY-STRONG-VOWEL-LOSS ;
%<inf%>:%>ja K ; !!= * __@CODE@__ type 2 also suaha
: INDPRSPL3_jah ;



LEXICON V_ROIJA !!= * __@CODE@__ roija:roi
:%{back%} V_ROIJA_01 ;
LEXICON V_ROIJA_01 !!= * __@CODE@__ roija:roi
: V-VV_02_BACK_USUALLY-WEAK ;
:%^RmVow V-VV_02_BACK_USUALLY-WEAK-VOWEL-LOSS ;
: V-VV_02_BACK_USUALLY-STRONG ;
:%^RmVow  V-VV_02_BACK_USUALLY-STRONG-VOWEL-LOSS ;
%<inf%>:%>ja K ; !!= * __@CODE@__ type 2 also suaha
: INDPRSPL3_jah ;


LEXICON V_SUAJA !!= * __@CODE@__ suaja:saa
:%{back%} V_SUAJA_01 ;
LEXICON V_SUAJA_01 !!= * __@CODE@__ suaja:saa
: V-VV_02_BACK_USUALLY-WEAK ;
:%^RmVow V-VV_02_BACK_USUALLY-WEAK-VOWEL-LOSS ;
: V-VV_02_BACK_USUALLY-STRONG ;
:%^RmVow  V-VV_02_BACK_USUALLY-STRONG-VOWEL-LOSS ;
%<inf%>:%>ja K ; !!= * __@CODE@__ type 2 also suaha
%<inf%>:%>ha K ; !!= * __@CODE@__ type 2 also suaha
: INDPRSPL3_jah ;
: INDPRSPL3_hah ;


LEXICON V_JUVVA !!= * __@CODE@__ juvva:jo
:%{back%} V_JUVVA_01 ;
LEXICON V_JUVVA_01 !!= * __@CODE@__ juvva:jo
:%>o V-VV_02_BACK_USUALLY-WEAK ;
: V-VV_02_BACK_USUALLY-WEAK-VOWEL-LOSS ;	! join
:%>o V-VV_02_BACK_USUALLY-STRONG ;
:  V-VV_02_BACK_USUALLY-STRONG-VOWEL-LOSS ;	! joi
: INDPRSPL3_vvah ;
%<inf%>:%>vva K ;

!: V-VV_JUVVA_02 ;

LEXICON V_JIÄJÄ !!= * __@CODE@__ suaja:saa jiäjä:jää
:%{front%} V_JIÄJÄ_01 ;
LEXICON V_JIÄJÄ_01 !!= * __@CODE@__ suaja:saa jiäjä:jää
: V-VV_02_FRONT_USUALLY-WEAK ;
:%^RmVow V-VV_02_FRONT_USUALLY-WEAK-VOWEL-LOSS ;
: V-VV_02_FRONT_USUALLY-STRONG ;
:%^RmVow  V-VV_02_FRONT_USUALLY-STRONG-VOWEL-LOSS ;
%<inf%>:%>jä K ; !!= * __@CODE@__ type 2 also jiähä
%<inf%>:%>hä K ; !!= * __@CODE@__ type 2 also jiähä
: INDPRSPL3_jäh ;
: INDPRSPL3_häh ;

LEXICON V_MYVVÄ !!= * __@CODE@__ myvvä:mö
:%{front%} V_MYVVÄ_01 ;
LEXICON V_MYVVÄ_01 !!= * __@CODE@__ myvvä:mö
:%>ö V-VV_02_FRONT_USUALLY-WEAK ;
: V-VV_02_FRONT_USUALLY-WEAK-VOWEL-LOSS ;	! möin
:%>ö V-VV_02_FRONT_USUALLY-STRONG ;
:  V-VV_02_FRONT_USUALLY-STRONG-VOWEL-LOSS ;	! möi
: INDPRSPL3_vväh ;
%<inf%>:%>vvä K ;

LEXICON V_VIIJÄ !!= * __@CODE@__ viijä:ve
:%>e%{front%} V-VV_02_FRONT_USUALLY-WEAK ;
:%{front%} V-VV_02_FRONT_USUALLY-WEAK-VOWEL-LOSS ;	! möin
:%>e%{front%} V-VV_02_FRONT_USUALLY-STRONG ;
:%{front%}  V-VV_02_FRONT_USUALLY-STRONG-VOWEL-LOSS ;	! möi
%<act%>%<pri%>%<pri%>%<p3%>%<pl%>:%{front%}%^RmVow%>iijäh K ;
%<inf%>:%{front%}%^RmVow%>iijä K ;


LEXICON V_NÄHTÄ !!= * __@CODE@__ nähtä:nä
:%{front%} V_NÄHTÄ_01 ;
LEXICON V_NÄHTÄ_01 !!= * __@CODE@__ nähtä:nä
!!	%<FIXME%>: V-VV_02_FRONT	 ;
!:e V-VV_02_FRONT_USUALLY-WEAK ;
%<act%>%<pri%>%<pri%>%<p1%>%<sg%>:en K ;
%<act%>%<pri%>%<pri%>%<p2%>%<sg%>:et K ;
%<act%>:e INDPRSCONNEG_WEAK ;
%<act%>%<pri%>%<pri%>%<pl%>:emmö K ;
%<act%>%<pri%>%<pri%>%<p2%>%<pl%>:ettö K ;
%<act%>:h INDPRTPL3_tih ;
%<act%>:h INDPRTCONNEGPL3_tU ;
%<act%>:h CONDPRSPL3_tAs ;
%<act%>: V-VV_02_FRONT_USUALLY-WEAK-VOWEL-LOSS ;     ! möin

!%<act%>%<pri%>%<pri%>%<p1%>%<sg%>:in K ;
!%<act%>%<pri%>%<pri%>%<p2%>%<sg%>:it K ;
!%<act%>%<pri%>%<pri%>%<pl%>:immö K ;
!%<act%>%<pri%>%<pri%>%<p2%>%<pl%>:ittö K ;
!%<act%>:ge V-VV_02_FRONT_USUALLY-STRONG ;
%<act%>%<pri%>%<pri%>%<p3%>%<sg%>:%{front%}göy K ;
%<act%>:h INDPRTCONNEG_nUh ;
%<act%>:g CONDPRS_IS  ;
:gi ACT-PRSPRC_OSTAI ;
:ge M-INF        ;

%<act%>:h CONDPRT_nUs ;
%<act%>:h CONDPRTPL3_DAnUs ;
%<act%>:h POT_N ;
%<act%>:h POTPL3_DAneh ;
%<act%>:h IMPRT_KA ;
%<act%>:h IMPRTPL3_tAhes ;
:h PSS-PRSPRC_tAvU ;
:h ACT-PRFPRC_nUH ;
:h PSS-PRFPRC_tU ;

%<act%>:g  V-VV_02_FRONT_USUALLY-STRONG-VOWEL-LOSS ;  ! möi
!%<act%>%<pri%>%<pri%>%<p3%>%<sg%>:gi K ;

%<act%>:h INDPRSPL3_tAh ;
%<inf%>:hä K ;

:h GER_ten ;
:h GER-TEMP_tes ;
%<act%>%<pprs%>:gev%{aäuyiØ%} NMN_KOIRU/PÄIVY ;

LEXICON verbs
briznie%<vblex%>:brizni V_EČČIE  "" ;
derie%<vblex%>:deri V_EČČIE  "repiä" ;
dieksie%<vblex%>:dieksi V_EČČIE  "luvata" ;
diivie%<vblex%>:diivi V_EČČIE  "ihmetellä" ;
ehtie%<vblex%>:ehti V_EČČIE  "ehtiä" ;
ekeksie%<vblex%>:ekeksi V_EČČIE  "empiä" ;
eččie%<vblex%>:ečči V_EČČIE  "etsiä" ;
grizie%<vblex%>:grizi V_EČČIE  "kaluta" ;
guurie%<vblex%>:guuri V_POTKIE-SG3  "tupruta" ;
heikkie%<vblex%>:heikki V_EČČIE  "huhuilla" ;
hyppie%<vblex%>:hyppi V_EČČIE  "hyppiä" ;
hyveksie%<vblex%>:hyveksi V_EČČIE  "kiitellä" ;
imie%<vblex%>:ime V_IMIE  "imeä" ;
itkie%<vblex%>:itke V_IMIE  "itkeä" ;
izmenie%<vblex%>:izmeni V_EČČIE  "pettää" ;
iznessie%<vblex%>:iznessi V_EČČIE  "kestää" ;
iškie%<vblex%>:iške V_IMIE  "iskeä" ;
jernie%<vblex%>:jerni V_EČČIE  "temmata" ;
jiähä%<vblex%>:jää V_JIÄJÄ  "jäädä" ;
jiäjä%<vblex%>:jää V_JIÄJÄ  "jäädä" ;
jiäjä%<vblex%>:jää V_JIÄJÄ  "" ;
jiävie%<vblex%>:jiävi V_EČČIE  "ilmoittaa" ;
juvva%<vblex%>:jo V_JUVVA  "juoda" ;
jyrzie%<vblex%>:jyrzi V_EČČIE  "jyrsiä" ;
jyvie%<vblex%>:jyve V_IMIE  "jyrsiä" ;
keksie%<vblex%>:keksi V_EČČIE  "keksiä" ;
kengie%<vblex%>:kengi V_EČČIE  "panna kengät jalkaan" ;
kerie%<vblex%>:keri V_EČČIE  "" ;
kierie%<vblex%>:kieri V_EČČIE  "" ;
kippie%<vblex%>:kippi V_EČČIE  "kiehua" ;
kirie%<vblex%>:kiri V_EČČIE  "" ;
kiveksie%<vblex%>:kiveksi V_EČČIE  "aristella" ;
kiärie%<vblex%>:kiäri V_EČČIE  "" ;
kišnie%<vblex%>:kišni V_EČČIE  "" ;
kleimie%<vblex%>:kleimi V_EČČIE  "leimata" ;
koskie%<vblex%>:koske V_LUGIE  "koskea" ;
krieppie%<vblex%>:krieppi V_EČČIE  "kääriä" ;
kulgie%<vblex%>:kulge V_LUGIE  "kulkea" ;
kydie%<vblex%>:kyde V_IMIE  "kyteä" ;
kyndžie%<vblex%>:kyndži V_EČČIE  "kynsiä" ;
kytkie%<vblex%>:kytke V_IMIE  "kytkeä" ;
kärzie%<vblex%>:kärzi V_EČČIE  "kärsiä" ;
käskie%<vblex%>:käske V_IMIE  "käskie" ;
kätkie%<vblex%>:kätke V_IMIE  "kätkeä (varsinaiskarjala)" ;
laskie%<vblex%>:laske V_LUGIE  "laskea" ;
leppie%<vblex%>:leppi V_EČČIE  "määrätä ennalta" ;
lieččie%<vblex%>:liečči V_EČČIE  "hoitaaa" ;
loppie%<vblex%>:loppe V_LUGIE  "lopettaa" ;
lugie%<vblex%>:luge V_LUGIE  "laskea (lukumäärää)" ;
luvva%<vblex%>:lo V_JUVVA  "mättää" ;
lykkie%<vblex%>:lykki V_EČČIE  "viskoa" ;
lyvvä%<vblex%>:lö V_MYVVÄ  "lyödä" ;
lyvvä%<vblex%>:lö V_MYVVÄ  "lyödä" ;
lähtie%<vblex%>:lähte V_IMIE  "lähteä" ;
läiskiä%<vblex%>:läiski V_EČČIE  "läiskää" ;
mielie%<vblex%>:mieli V_EČČIE  "haluta" ;
mygliä%<vblex%>:mygli V_EČČIE  "sukellella" ;
myvvä%<vblex%>:mö V_MYVVÄ  "myydä" ;
myvvä%<vblex%>:mö V_MYVVÄ  "myydä" ;
naija%<vblex%>:nai V_VOIJA  "ottaa vaimo" ;
nygie%<vblex%>:nygi V_EČČIE  "nykiä" ;
nylgie%<vblex%>:nylge V_IMIE  "nylkeä" ;
nyökkie%<vblex%>:nyökki V_EČČIE  "nyökkiä" ;
nähtä%<vblex%>:nä V_NÄHTÄ  "nähdä" ;
näykkie%<vblex%>:näykki V_EČČIE  "näykkiä" ;
pidiä%<vblex%>:pidä V_PIDIÄ-SG3  "" ;
piärmie%<vblex%>:piärmi V_EČČIE  "päärmätä" ;
pläššie%<vblex%>:pläšši V_EČČIE  "tanssia" ;
polgie%<vblex%>:polge V_LUGIE  "polkea" ;
prižmie%<vblex%>:prižmi V_EČČIE  "puristaa" ;
puija%<vblex%>:pui V_VOIJA  "puida" ;
puskie%<vblex%>:puske V_LUGIE  "puskea" ;
puskie%<vblex%>:puske V_LUGIE  "" ;
pyörie%<vblex%>:pyöri V_EČČIE  "pyöriä" ;
pädie%<vblex%>:päde V_IMIE  "kelvata" ;
riehkie%<vblex%>:riehki V_EČČIE  "hakata" ;
riičie%<vblex%>:riiči V_EČČIE  "repiä" ;
ristie%<vblex%>:risti V_EČČIE  "ristiä" ;
roija%<vblex%>:roi V_ROIJA  "syntyä" ;
rybie%<vblex%>:rybe V_IMIE  "rypeä" ;
rygie%<vblex%>:rygi V_EČČIE  "rykiä" ;
ryömie%<vblex%>:ryömi V_EČČIE  "ryömiä" ;
smeknie%<vblex%>:smekni V_EČČIE  "hoksata" ;
sotkie%<vblex%>:sotke V_LUGIE  "sekoittaa" ;
suaha%<vblex%>:saa V_SUAJA  "saada" ;
suaja%<vblex%>:saa V_SUAJA  "saada omakseen" ;
suvva%<vblex%>:so V_JUVVA  "suoda" ;
svettie%<vblex%>:svetti V_EČČIE  "kukkia, myös: kukkie, halvastua, kärvästiä" ;
sylgie%<vblex%>:sylge V_IMIE  "sylkeä" ;
sylleksie%<vblex%>:sylleksi V_EČČIE  "syljeksiä" ;
syvvä%<vblex%>:sö V_MYVVÄ  "syödä" ;
säjehtie%<vblex%>:säjehti V_EČČIE  "sädehtiä" ;
särgie%<vblex%>:särge V_IMIE  "pilkkoa" ;
tieššiekse%<vblex%>:tiešše V_IMIE  "alkaa oikutella" ;
tundie%<vblex%>:tunde V_TUNDIE  "tuntea" ;
tungie%<vblex%>:tunge V_LUGIE  "tunkea" ;
tuvva%<vblex%>:to V_JUVVA  "tuoda" ;
tärpie%<vblex%>:tärpi V_EČČIE  "tärvellä" ;
uija%<vblex%>:ui V_VOIJA  "uida" ;
vedelehtie%<vblex%>:vedelehti V_EČČIE  "vetelehtiä" ;
vediä%<vblex%>:vedä V_PIDIÄ  "vetää" ;
viijä%<vblex%>:ve V_VIIJÄ  "viedä" ;
viiltä%<vblex%>:viiltä V_NÄHTÄ  "leikata kaavan mukaan" ;
voija%<vblex%>:voi V_VOIJA  "voida" ;
yrsie%<vblex%>:yrsi V_EČČIE  "" ;
ähkiekseh%<vblex%>+VR:ähke V_EČČIE  "töniä" ;
čeznie%<vblex%>:čezni V_EČČIE  "eläimestä t. halv. ihmisestä: kuolla" ;
čilbie%<vblex%>:čilbi V_EČČIE  "(Tver) silpiä" ;
čirnie%<vblex%>:čirni V_EČČIE  "raapaista" ;
šeimie%<vblex%>:šeimi V_EČČIE  "hankkia" ;
LEXICON V_NEWWORDS
pidiä:pidä V_PIDIÄ-SG3  "(fin) /(rus) полагаться" ;
